

Gonzalo Parodi Albarracín

DESARROLLADOR WEB FULL-STACK

Desarrollador con poca experiencia en la industria TI, especializado en tecnologías web, realizando proyectos que abarca la creacion de aplicaciones web.

El objetivo laboral es seguir creciendo como desarrollador full-stack, especializándome en la creación de soluciones escalables y eficientes que mejoren la experiencia de usuario y la productividad del negocio.

Mi Perfil

Mi Portafolio

CONTACTO



(56) 9 5468 1527



gonzalo.parodi@gmail.com



https://www.linkedin.com/in/gonzaloparod1

APTITUDES TÉCNICAS

- · Python, Django
- JavaScript, HTML, CSS
- PostgreSQL, MySQL
- Bootstrap 5

IDIOMAS

- Español latinoamérica
- Inglés basico

REFERENCIAS

• Mauricio Gáston Lúquez



https://www.linkedin.com/in/mauricio-gastón-lúquezaaa78571/

EXPERIENCIA

American Air

Chofer Bodeguero Marzo 2024 - Abril 2024

- Picking
- Despacho logístico
- Recepción de clientes

Tw Logistica

Control Inventario Noviembre 2023 - Febrero 2024

- Auditoría en centros de distribucion
- Controles de inventario IRA y selectivos.
- Uso software ERP Manhattan

Salazar Israel

Valet Parking Junio 2023 - Octubre 2023

- Orden y aseo en patio de vehiculos
- Atencion de clientes
- Interacción proactiva con los asesores de servicio

FORMACIÓN

Colegio de Adultos Yanquiray, Santiago

Egreso Enseñanza Media Graduación 2007

 Instituto de Capacitacion Praxis Bootcamp, Santiago Desarrollo Full-Stack Python, Django, PostgreSQL, JavaScript, HTML, CSS

Graduacion 2024

PROYECTOS

- 2024 [<u>DingDong</u>]: es una aplicación web de arriendos de inmuebles creada con Python, Django y PostgreSQL
- 2024 [OnlyFlans]: es una aplicación web de ventas de postres con Python, Django y PostgreSQL
- 2024 [<u>Bodegas</u>]: es una aplicación web desarrollada con Django y PostgreSQL para solicitar cotizaciones de bodegas
- 2024 [<u>Arriendos</u>]: es una aplicación web que simula buscar propiedades creada con Python, Django y PostgreSQL